# 固定资产转固

提问人：金宝妈咪 时间：2020-01-18 15:33:43
陈老师，有关固定资产转固的事宜求教。
公司目前己盖好一幢写字楼，约 20 多层，主体建设己完工，预计今年 9 月份自留 3 层，其他层均整体出租，估计办理竣工结算需要很长时间。请问这种情况下如何判断固定资产转固的条件。
1 ）公司将房屋出租，签完租赁协议，对方入驻并开始装修，公司计划入驻写字楼的时间晚于租客入驻写字楼的时间。这种情况下是以签合同的时候将写字楼转固，还是对方入驻后开始装修时将写字楼转固。
2 ）整体出租 20 多层写字楼，且计划长期出租，是不是应该按投资性房地产确认，并按成本法进行核算。

回答人：chenyiwei
1 、固定资产或者投资性房地产是否达到预定可使用条件，应依据《企业会计准则第 17 号——借款费用》第十三条的规定判断。一般是在达到法律法规和合同约定的交付条件时。尚未完成竣工决算不构成转固的障碍。
2 、自留部分应确认为固定资产。其他部分如拟长期出租，且已获得董事会或类似权力机构决议的前提下，将其转为投资性房地产。两部分的成本可按面积比例或者其他适当的方式对总成本进行合理分割。